# 新租赁准则下服装行业百货联营模式下租赁准则适用

提问人：傀儡派 时间：2021-07-27 16:03:00
请教陈版主，您好： 2021 年全面执行新租赁准则，服装行业下门店多为专卖店和百货店，老准则下该行业百货模式是不确认租金，收入是按照扣除分成租金的净额确认收入，但是执行新准则要分开确认租金和收入。但是租金是根据店铺每个月的销售额变动而变动，请问一下这种情况下应该怎么确认使用权资产和租赁负债啊

回答人：chenyiwei
对这种情况下的专柜联营安排，应首先考虑是否属于租赁。建议参考新租赁准则应用指南中的【例 4 】等案例判断。
其次，如果属于租赁的，则仅针对固定的保底租金确认使用权资产和租赁负债。基于业绩的浮动租金在实际发生时计入损益。